# 暂收股权变更款现金流量归属问题

提问人：布拉 riosusi 时间：2018-01-07 16:29:26
请教陈版主，公司将进行股权变更，旧股东还未撤资，已收到新股东打进来的款项，但因暂未完成股权变更，暂时将该笔款项挂其他应付款，那么请问，现金流量表里这部分款项应该算什么类型的现金流呢？

回答人：chenyiwei
如果预计是期限很短的代收代付，可以作为收到的其他与经营活动有关的现金，下一年度支付时作为支付的其他与经营活动有关的现金。如果收到和汇出发生在一年内，可以按净额列报现金流量。